ἀκριβόω:
    root1: ἀκριβο
    A: ἠκριβωσ

ἀκυρόω:
    root1: ἀκυρο
    P: ἀκυρο
    A: ἠκυρωσ

ἀξιόω:
    root1: ἀξιο
    P: ἀξιο
    I: ἠξιο
    FP: ἀξιωθησ
    A: ἠξιωσ
    AN: ἀξιωσ
    AP: ἠξιωθη!
    APN: ἀξιωθη!
    XM: ἠξιω

καταξιόω:
    inherit: ἀξιόω
    prefix: κατά

βεβαιόω:
    root1: βεβαιο
    P: βεβαιο
    F: βεβαιωσ
    AN: βεβαιωσ
    AP: ἐβεβαιωθη!

διαβεβαιόομαι:
    inherit: βεβαιόω
    prefix: διά

βεβηλόω:
    root1: βεβηλο
    P: βεβηλο
    AN: βεβηλωσ

βιόω:
    root1: βιο
    AN: βιωσ

δεκατόω:
    root1: δεκατο
    P: δεκατο
    X: δεδεκατωκ
    XM: δεδεκατω
ἀποδεκατόω:
    inherit: δεκατόω
    prefix: ἀπό

δηλόω:
    root1: δηλο
    P: δηλο
    I: ἐδηλο
    F: δηλωσ
    A: ἐδηλωσ
    AP: ἐδηλωθη!

δικαιόω:
    root1: δικαιο
    P: δικαιο
    F: δικαιωσ
    FP: δικαιωθησ
    A: ἐδικαιωσ
    AN: δικαιωσ
    AP: ἐδικαιωθη!
    APN: δικαιωθη!
    XM: δεδικαιω

διπλόω:
    root1: διπλο
    AN: διπλωσ

δολιόω:
    root1: δολιο
    P: δολιο
    I: ἐδολιο

δουλόω:
    root1: δουλο
    P: δουλο
    F: δουλωσ
    A: ἐδουλωσ
    AP: ἐδουλωθη!
    XM: δεδουλω

καταδουλόω:
    inherit: δουλόω
    prefix: κατά

δυναμόω:
    root1: δυναμο
    P: δυναμο
    I: ἐδυναμο
    A: ἐδυναμωσ
    AP: ἐδυναμωθη!

ἐνδυναμόω:
    inherit: δυναμόω
    prefix: ἐν

ἐλαττόω:
    root1: ἐλαττο
    P: ἐλαττο
    A: ἠλαττωσ

ἐλευθερόω:
    root1: ἐλευθερο
    P: ἐλευθερο
    F: ἐλευθερωσ
    FP: ἐλευθερωθησ
    A: ἠλευθερωσ
    AN: ἐλευθερωσ

ἐρημόομαι:
    root1: ἐρημο
    P: ἐρημο
    AP: ἠρημωθη!

εὐοδόομαι:
    root1: εὐοδο
    P: εὐοδο
    FP: εὐοδωθησ

ζηλόω:
    root1: ζηλο
    P: ζηλο
    F: ζηλωσ
    AN: ζηλωσ

παραζηλόω:
    inherit: ζηλόω
    prefix: παρά

ζημιόω:
    root1: ζημιο
    P: ζημιο
    FP: ζημιωθησ
    AP: ἐζημιωθη!
    APN: ζημιωθη!

ζυμόω:
    root1: ζυμο
    P: ζυμο
    AP: ἐζυμωθη!

θανατόω:
    root1: θανατο
    P: θανατο
    F: θανατωσ
    AN: θανατωσ
    AP: ἐθανατωθη!

θεμελιόω:
    root1: θεμελιο
    P: θεμελιο
    F: θεμελιωσ
    A: ἐθεμελιωσ
    YM: τεθεμελιω

θυμόομαι:
    root1: θυμο
    AP: ἐθυμωθη!

ἱκανόω:
    root1: ἱκανο
    A: ἱκανωσ

ἰόομαι:
    root1: ἰο
    XM: ἰω

κατιόομαι:
    inherit: ἰόομαι
    prefix: κατά

ἀνακαινόω:  # ἀνά+καινόω
    root1: ἀνακαινο
    P: ἀνακαινο
